臺灣雲林地方法院刑事判決　　　　　　　 94年度訴字第341號
公　訴　人　臺灣雲林地方法院檢察署檢察官
被　　　告　丁○○　男　25歲.
上列被告因傷害等案件，經檢察官提起公訴（94年度偵字第905
、1280、1648號），並經檢察官當庭擴張犯罪事實（94年度偵字
第2173號），被告就被訴事實為有罪之陳述，經本院合議庭裁定
依簡式審判程序審理，本院判決如下：
    主  文
丁○○連續傷害直系血親尊親屬之身體，處有期徒刑陸月，如易
科罰金，以佰元折算壹日。
    事  實
一、丁○○於民國93年間因妨害公務案件，經法院判處有期徒刑
    四月，緩刑二年（另傷害直系尊親屬罪部分，經撤回告訴而
    為不受理判決），現仍於緩刑期間內。其係丙○○、甲○○
    所生之子，且與戊○○係姐弟關係，分別具有家庭暴力防治
    法第3 條第3 款、第4 款所定之家庭成員關係。詎丁○○竟
    基於傷害之概括犯意，連續為下列行為：
  (一)93年11月19日晚間7 時許，在雲林縣虎尾鎮埒內里埒內136
    之9 號住處，丁○○因細故與母親甲○○發生口角，竟持水
    瓢毆打甲○○，致其受有右前臂挫傷、皮下瘀血、頭部外傷
    、右前額挫傷血腫等傷害。
  (二)93年12月22日丁○○曾經臺灣雲林地方法院依家庭暴力防治
    法第13條規定，以93年度家護字第345 號民事通常保護令裁
    定令其不得對丙○○、甲○○做實施身體或精神上不法侵害
    之行為，並不得直接或間接對於丙○○、甲○○為騷擾之聯
    絡行為。丁○○復承前之概括犯意，連續為下列行為：
  94年2 月19日凌晨1 時50分許，因酒後與友人在雲林縣虎尾
    鎮埒內里埒內136 之9 號2 樓房間內，將音響開得大聲，影
    響其姐戊○○產後之身體調理（俗稱坐月子），甲○○上樓
    制止，丁○○未予聽從，乃要甲○○與其下樓，下樓後，則
    徒手毆打甲○○及戊○○，致戊○○受有頭部外傷、左前手
    臂擦傷，甲○○則受有頭部傷害，並因而有對甲○○實施身
    體上不法侵害之行為。
  94年3 月14日晚上11時許，丁○○於酒後在雲林縣虎尾鎮埒
    內里埒內136 之9 號2 樓房間內，徒手打破窗戶玻璃（毀損
    部分未據告訴），翌日（即15日）凌晨2 時許，丁○○姐夫
    將丁○○帶至丁○○姐夫住處，因丁○○不斷吵鬧，丁○○
    姐夫乃將丁○○帶返雲林縣虎尾鎮埒內里埒內136 之9 號住
    處，丁○○即以「幹你娘」等不雅之言語，辱罵其父母丙○○、甲○○，而對丙○○、甲○○2 人實施精神上不法侵害
    行為及騷擾行為。
  94年4 月8 日下午5 時40分許，在雲林縣虎尾鎮埒內里埒內
    136 之9 號住處，丁○○因酒後與丙○○發生言語上爭吵，
    竟以手掐住丙○○頸部，徒手毆打丙○○，致丙○○臉部挫
    傷、右手臂挫傷等傷害，同時揚言要掐死丙○○，致丙○○
    、甲○○2 人因而心生畏懼，足生危害於其安全。甲○○見
    狀上前攔阻，並與丙○○欲前往派出所報案，丁○○隨持碗
    砸向桌子（毀損部分未據告訴），因而對丙○○實施身體上
    不法侵害行為，及對丙○○、甲○○2 人實施精神上不法侵
    害行為及騷擾行為。
二、案經丙○○、甲○○、戊○○訴由雲林縣警察局虎尾分局報
    請臺灣雲林地方法院檢察署檢察官偵查起訴，及甲○○訴由
    雲林縣警察局虎尾分局報請臺灣雲林地方法院檢察署檢察官
    偵查，並經蒞庭檢察官當庭擴張起訴事實。
    理  由
一、程序方面：
　(一)本件被告丁○○所犯為死刑、無期徒刑、最輕本刑三年以上
    有期徒刑及高等法院管轄第一審案件以外之罪，並經被告於
    準備程序進行中，就前揭被訴事實為有罪之陳述，經法官告
    知簡式審判程序之旨，並聽取公訴人、被告之意見後，合議
    庭認為適宜，依刑事訴訟法第273 條之1 第1 項之規定，裁
    定進行簡式審判程序。
  (二)被告就犯罪事實一(一)關於傷害甲○○身體之事實，業經公訴
    檢察官當庭擴張起訴事實，且該事實與原起訴之犯罪事實有
    連續犯之裁判上一罪關係，本院自應併予審理。
二、認定犯罪事實所根據的證據及理由：
  (一)被告丁○○之自白。
  (二)被害人丙○○、甲○○、戊○○等人之指述。
  (三)財團法人天主教若瑟醫院診斷證明書2 紙（證明：甲○○93
    年11月19日受傷情形）。
  (四)本院93年家護字第345 號民事通常保護令、雲林縣警察局虎
    尾分局保護令執行紀錄表各1 件。
  (五)酒精測定紀錄表1 紙（94年2 月19日檢測，濃度為1.05mg
    /l）、財團法人天主教若瑟醫院診斷證明書2 紙（證明：甲○○、戊○○94年2 月19日受傷情形）、照片2 張（證明：
    毀損窗戶玻璃）、酒精測定紀錄表1 紙（94年3 月15日檢測
    ，濃度為0.36mg/l）、財團法人天主教若瑟醫院診斷證明書
    1 紙（證明：丙○○94年4 月8日 受傷情形）、照片2 張（
    證明：毀損碗）、酒精測定紀錄表1 紙（94年4 月8 日檢測
    ，濃度為1.07mg/l）。足以證明被告於收受上揭通常保護令
    後，猶為傷害、恐嚇等行為，而對丙○○、甲○○實施身體
    、精神上不法侵害及騷擾行為。
三、論罪科刑的理由：
  (一)按家庭暴力防治法所稱「家庭暴力」者，謂家庭成員間實施
    身體或精神上不法侵害之行為；又所謂「騷擾」者，謂任何
    打擾、警告、嘲弄或辱罵他人之言語、動作或製造使人心生
    畏怖情境之行為，該法第2 條第1 項、第3 項分別定有明文
    。核被告丁○○所為，違反本院依家庭暴力防治法第13條所
    為禁止其對被害人甲○○、被害人配偶丙○○實施身體或精
    神上不法侵害（家庭暴力）行為，及禁止其直接或間接對於
    被害人甲○○為騷擾之聯絡行為之裁定，就犯罪事實一(一)係
    犯刑法第280 之傷害直系血親尊親屬；犯罪事實一(二)係犯
    刑法280 之傷害直系血親尊親屬、同法第277 條第1 項普通
    傷害，及家庭暴力防治法第50條第1 款；犯罪事實一(二)係
    犯家庭暴力防治法第50條第1 、2 款；犯罪事實一(二)係犯
    刑法第係犯280 之傷害直系血親尊親屬、同法第305 條之恐
    嚇危害安全，及家庭暴力防治法第50條第1 、2 款。
  (二)被告就犯罪事實一(二)及犯罪事實一(二)之行為，雖同時違
    反家庭暴力防治法第50條第1 、2 款規定之裁定內容，惟性
    質上仍係犯單一之違反保護令罪。
  (三)被告就上揭3 次傷害直系血親尊親屬及1 次普通傷害行為，
    時間緊接，所犯之基本構成要件相同，顯係基於概括犯意反
    覆為之，應依刑法第56條之規定，論以情節較重之犯罪事實
    一(二)之連續傷害直系血親尊親屬之一罪，並依法加重其刑
    。而被告就3 次違反家庭暴力防治法行為，時間緊接，所犯
    構成要件相同，應論以情節較重之犯罪事實一(二)之連續違
    反家庭暴力之一罪。
  (四)上揭犯罪事實一(二)之傷害直系血親尊親屬、普通傷害及家
    庭暴力防治法第50條第1 款，及犯罪事實一(二)傷害直系血
    親尊親屬及家庭暴力防治法第50條第1 款之罪，與恐嚇危害
    安全及家庭暴力防治法第50條第1 、2 款之罪間，均係以一
    行為為之，為想像競合犯關係，應依刑法第55條之規定，從
    一重之連續傷害直系血親尊親屬罪。
  (五)公訴人認被告以一行為傷害戊○○、甲○○，為想像競合關
    係，而傷害直系血親尊親屬與違反保護令間，係方法結果關
    係，似有誤解，如上述，附為說明。
  (六)爰審酌被告身為人子，竟不知孝順父母，僅因飲酒，加上心
    情不好，即出言不遜，毆打父母及姐姐，惟其於犯罪後深知
    悔悟，坦承犯行，於審理時表示不會再飲酒，對不起父母，
    日後一定會改進，而其母親亦到庭表示希望可以給予被告一
    次機會等一切情狀，量處如主文所示之刑，並諭知易科罰金
    之折算標準示懲。
四、適用之法律：
  (一)刑事訴訟法第273 條之1 第1 項、第299 條第1 項前段。
  (二)家庭暴力防治法第50條第1 、2 款，刑法第11條前段、第55
    條、第56條、第280 條、第41條第1 項前段，罰金罰鍰提高
    標準條例第1 條前段、第2 條。
本案經檢察官乙○○到庭執行職務。
中　　華　　民　　國　　94　　年　　6 　　月　　22　　日
                   刑事第四庭   法  官  李淑惠
以上正本證明與原本無異。
如不服本判決應於送達後10日內向本院提出上訴狀。
                                書記官　徐基典
中　　華　　民　　國　　94　　年　　6 　　月　　22　　日
附錄論罪法條
家庭暴力防治法第50條
違反法院依第 13 條、第 15 條所為之下列裁定者，為本法所稱
之違反保護令罪，處3 年以下有期徒刑、拘役或科或併科新台幣
10萬元以下罰金︰
一  禁止實施家庭暴力行為。
二  禁止直接或間接騷擾、接觸、通話或其他連絡行為。
三  命遷出住居所。
四  遠離住居所、工作場所、學校或其他特定場所。
五  命完成加害人處遇計畫：戒癮治療、精神治療、心理輔導或
    其他治療、輔導。
刑法第280條(傷害直系血親尊親屬罪)
對於直系血親尊親屬，犯第 277 條或第 278 條之罪者，加重
其刑至二分之一。
刑法第277條(普通傷害罪)
傷害人之身體或健康者，處三年以下有期徒刑、拘役或一千元以
下罰金。
犯前項之罪因而致人於死者，處無期徒刑或七年以上有期徒刑；
致重傷者
，處三年以上十年以下有期徒刑。
